最高法院刑事判決　　　　　　　　　　111年度台上字第784號
上　訴　人　林宗毅（原名林沛元）




上列上訴人因違反槍砲彈藥刀械管制條例案件，不服臺灣高等法
院中華民國110年11月16日第二審判決（110年度上訴字第2877號
，起訴案號：臺灣桃園地方檢察署109年度偵字第22104號），提
起上訴，本院判決如下：
    主  文
上訴駁回。
    理  由
一、按刑事訴訟法第377 條規定，上訴於第三審法院，非以判決
    違背法令為理由，不得為之。是提起第三審上訴，應以原判
    決違背法令為理由，係屬法定要件。如果上訴理由書狀並未
    依據卷內訴訟資料，具體指摘原判決不適用何種法則或如何
    適用不當，或所指摘原判決違法情事，顯與法律規定得為第
    三審上訴理由之違法情形，不相適合時，均應認其上訴為違
    背法律上之程式，予以駁回。
二、本件原審審理結果，認為上訴人林宗毅（原名林沛元）之犯
    行明確，因而就上訴人製造非制式手槍部分，撤銷第一審關
    於此部分之科刑判決，改判仍論處上訴人犯非法製造非制式
    手槍罪刑（處有期徒刑7年，併科新臺幣5萬元）並依法諭知
    沒收（上訴人被訴持有槍砲之主要組成零件及子彈部分，經
    原審論處罪刑後，已經確定）。從形式上觀察，並無判決違
    法情形存在。
三、上訴意旨略稱：原判決援用上訴人於偵查中之陳述，認上訴
    人製造本案非制式手槍之時點持續至民國109年6月14、15日
    。然上訴人實不復記憶確切時間，係因檢察官要求上訴人必
    須說出確切時點，上訴人始有「大約」、「可能」等非確定
    之陳述。上訴人於原審已爭執上情，主張若有疑點，應調閱
    偵訊中之錄音（影）資料。亦即，上訴人於檢察官訊問時係
    在如何之情境下為上述之回答？是否係於強大之司法壓力下
    被迫交出一個不確定之時間，確有究明必要。乃原審未予調
    查，逕認上訴人係在槍砲彈藥刀械管制條例（下稱槍砲條例
    ）修正施行即民國109年6月12日後之同年6 月14、15日製造
    ，致未適用修正前同條例第8條第1項規定，自有不適用法則
    或適用不當之違法等語。
四、惟查，原判決認上訴人於107 年間購得不具殺傷力之道具槍
    後，自109年6月間起，持續改（製）造至同年6 月14、15日
    ，並於同年7月7日為警查獲等情，已敘明其所憑之依據及憑
    以認定之理由（見原判決第2至4頁），有關上訴人提起第二
    審上訴主張其製造槍枝之時點係在109年6月10日至12日間，
    應適用修正前槍砲條例第8 條規定乙節，並敘明其不可採之
    理由，略以：上訴人於警詢（應為檢察官訊問之誤）中供稱
    ：「（你何時將操作槍改造成扣案的那把槍的？）在6 月時
    才開始慢慢改造…」、「（你先前於偵查中供述本案製造或
    改造槍枝是從109年6月時開始慢慢改造是否屬實？）是」、
    「（呈〈承〉上，你係於109年7月7日下午4時15分查獲，你
    於7 月間被查獲前是否仍有持續在製造或改造槍枝？）我剛
    用好槍枝大約1至3週後被查獲，我確定沒有到4週，大約6月
    14、15日改好槍枝，不太可能在更之前，改造後就沒有再改
    造槍枝了」等語。足認上訴人改造槍枝之時間係從109年6月
    間某日起持續至6月14、15日止等語（見原判決第7頁）。核
    其認定，與卷內資料並無不合。且上訴人係於109年7月8 日
    及110年2月8日，先後接受檢察官之訊問（見偵卷第147、14
    8、209、210頁），其於109年7月7日獲案及次日接受訊問時
    距同年6月間製造槍枝之時間，約僅1月，時間並非久遠；從
    問、答之形式觀之，亦未見有不能自由陳述情形；且上訴人
    所稱大約6 月14、15日改好槍枝，與其所述用（改）好槍枝
    大約1至3週後被查獲各等語，更無不合。原審據為前述之認
    定，自非無據，亦無證據上矛盾之違法；其認為事證已明，
    而未再為無益之調查，自不能指為違法。上訴意旨就已經原
    審明白論斷，且屬於原判決採證認事職權之適法行使，再事
    爭執，自非合法之上訴第三審理由，其上訴不合法律上之程
    式，應予駁回。
據上論結，應依刑事訴訟法第395條前段，判決如主文。
中    華    民    國   111    年    3     月    10    日
                  刑事第四庭審判長法  官  林  立  華  
                                  法  官  謝  靜  恒  
                                  法  官  王  敏  慧  
                                  法  官  李  麗  珠  
                                  法  官  林  瑞  斌  
本件正本證明與原本無異
                                  書記官
中    華    民    國   111    年    3     月    15    日